臺灣臺中地方法院刑事裁定
111年度毒聲字第159號
聲  請  人  臺灣臺中地方檢察署檢察官
被      告  蔡翊文



上列聲請人因被告違反毒品危害防制條例案件（110 年度毒偵字
第3800號），聲請觀察勒戒（111 年度聲觀字第86號），本院裁
定如下：
    主    文
蔡翊文施用第二級毒品，應送勒戒處所觀察、勒戒，其期間不得
逾貳月。
    理    由
一、聲請意旨略以：蔡翊文基於施用第二級毒品甲基安非他命之
    犯意，於民國110年10月20日1時許為警採集尿液時起回溯96
    小時内之某時點（不含公權力拘束時間），在不詳地點，以
    不詳方式，施用第二級毒品甲基安非他命1次。嗣警於110年
    10月20日0時20分許，至臺中市○○區○○○○街000號 「蘭夏汽
    車旅館」210號房内查緝另案通緝犯時，發現蔡翊文在場且
    該房内有施用毒品情事，經徵得蔡翊文同意採集其尿液送檢
    驗，結果呈安非他命、甲基安非他命陽性反應，始查悉上情
    。訊據被告蔡翊文矢口否認有何施用第二級毒品甲基安非他
    命犯行，辯稱：伊僅有施用愷他命，不曾施用甲基安非他命
    云云。惟查，被告尿液經送檢驗，結果呈安非他命、甲基安
    非他命陽性反應，有正修科技大學超微量研究科技中心報告
    編號R00-0000-000號尿液檢驗報告、臺中市政府警察局第四
    分局偵辦毒品案件尿液檢體對照表等附卷供參，其施用第二
    級毒品甲基安非他命犯嫌應堪認定。核被告所 為，係犯毒
    品危害防制條例第10條第2項之施用第二級毒品罪嫌，爰依
    同條例第20條第1項及觀察勒戒處分執行條例第3條第1項規
    定，聲請裁定將被告送勒戒處所觀察、勒戒等語。
二、按犯毒品危害防制條例第10條之罪者，檢察官應聲請法院裁
    定，令被告入勒戒處所觀察、勒戒，其期間不得逾2 月，毒
    品危害防制條例第20條第1 項定有明文。
三、經查，被告蔡翊文雖否認上揭施用第二級毒品甲基安非他命
    之犯行，惟被告經警徵得其同意所採集之尿液，經送請正修
    科技大學超微量研究科技中心檢驗結果，確呈安非他命、甲
    基安非他命陽性反應等情，有正修科技大學超微量研究科技
    中心110年11月5日出具之尿液檢驗報告、臺中市政府警察局
    第四分局勘察採證同意書及偵辦毒品案件尿液檢體對照表各
    1份附卷可稽（見110年度毒偵字第3800號卷第45、47、49頁
    ），足認被告確有上開施用第二級毒品甲基安非他命之犯行
    ，是本件聲請於法有據，應予准許。爰依毒品危害防制條例
    第20條第1 項，觀察勒戒處分執行條例第3 條第1 項，裁定
    如主文。　　　　
中　　華　　民　　國　　111 　年　　3 　　月　　11　　日
                  刑事第十庭    法  官  陳玉聰
以上正本證明與原本無異。
如不服本裁定，應於送達後5 日內，向本院提出抗告狀。（須附
繕本）
                                書記官  曾靖文
中　　華　　民　　國　　111 　年　　3 　　月　　11　　日